【裁判字號】    90,親,4
【裁判日期】    900510
【裁判案由】    否認子女
【裁判全文】
臺灣士林地方法院民事判決  九十年度親字第四號
    原      告    甲○○
    兼法定代理人  乙○○
右當事人間否認子女事件，本院判決如左：
    主      文
確認被告乙○○於民國八十七年九月二日所生之子非被告乙○○自原告受胎所生之子
。
訴訟費用由被告負擔。
    事      實
甲、原告方面：
  一、聲明：如主文所示。
  二、陳述：原告與被告乙○○本係夫妻，雙方因感情不睦，於民國八十六年間分居
      ，嗣於八十七年三月十六日始辦理離婚，然於八十九年十二月底，原告接到戶
      政事務所之通報後，才知道被告乙○○於八十七年九月二日生下一名兒子，惟
      原告與被告自八十六年起即行分居，迄今未曾再同居，是乙○○於八十七年九
      月二日所生之子非被告乙○○自原告受胎所生，且原告於八十九年十二月底始
      悉該子女出生之情事，為此依法訴請判決如聲明。
  三、證據：提出行政院國軍退除役官兵輔導委員會台北榮民總醫院鑑定書、出生證
      明書等影本及戶籍謄本等為證。
乙、被告方面：
  一、聲明：同意原告之請求。
  二、陳述：被告乙○○於八十七年九月二日所生之子確非原告之婚生子女。
    理      由
一、本件原告主張其與被告乙○○本係夫妻，雙方因於八十六年間分居，嗣於八十七
    年三月十六日始辦理離婚，然於八十九年十二月底，原告接到戶政事務所之通報
    後，才知道被告乙○○於八十七年九月二日生下一名兒子等事實，業據原告提出
    戶籍謄本、出生證明書等影本為證，並經被告乙○○自承在卷，自堪信為真實。
    又原告主張其與被告乙○○離婚前即行分居，迄今未曾再同居，被告乙○○於八
    十七年九月二日所生之子應非被告乙○○自原告受胎所生乙節，亦經行政院國軍
    退除役官兵輔導委員會台北榮民總醫院鑑定兩造間血緣關係之結果，載稱可以排
    除原告與乙○○之子之親子關係，有該醫院八十九年八月三十一日鑑定書附卷可
    參，原告主張被告乙○○於八十七年九月二日所生之子非其之婚生子女，亦屬真
    實。
二、按「從子女出生之日回溯第一百八十一日至第三百零二日止為受胎期間」、「妻
    之受胎在婚姻關係存續中者，推定其所生子女為婚生子女」、「前項推定，如夫
    妻之一方能證明妻非自夫受胎者，得提起否認之訴。但應於知悉子女出生之日起
    一年內為之」民法第一千零六十二條第一項、一千零六十三條第一項、第二項定
    有明文。查被告乙○○於八十七年九月二日生下一子，而原告與被告乙○○於八
    十七年三月十六日離婚，均有戶籍謄本在卷可證，則該子女於受胎期間，既係在
    被告乙○○與原告婚姻關係存續中，則依法自應推定該子女為原告之婚生子女，
    然被告乙○○受胎懷有該子女時，並未與原告同居且非自原告受胎，已如前述，
    準此，原告於八十九年十二月底知悉子女出生之日起一年內提起本件訴訟，於法
    洵屬有據，應予准許。
三、據上論結，本件原告之訴為有理由，依民事訴訟法第八十五條第一項前段、第七
    十八條判決如主文。
中      華      民      國    九十    年      五      月       十       日
                                        臺灣士林地方法院民事第二庭
~B法      官  王俊雄
右為正本係照原本作成。
如對本判決上訴應於判決送達後廿日內向本院提出上訴狀。
中      華      民      國    九十    年      五      月      十八      日
~B法院書記官  余淑芬


司法院資訊處製作；財團法人民間司法改革基金會備份。
